臺灣高等法院臺中分院刑事判決
111年度上訴字第2340號
上  訴  人  
即  被  告  李安棋


選任辯護人  張淑琪律師
上列上訴人即被告因違反毒品危害防制條例等案件，不服臺灣臺
中地方法院111年度訴字第495號中華民國111年7月20日第一審判
決（起訴案號：臺灣臺中地方檢察署111年度偵字第3770號），
提起上訴，本院判決如下：
    主  文
原判決關於販賣第二級毒品罪宣告刑部分，撤銷。
李安棋經原判決所判處之「販賣第二級毒品罪」，處有期徒刑肆
年貳月。
其他上訴駁回（即轉讓禁藥部分）。
    事實及理由
一、本院審判範圍之說明：
　㈠按上訴得明示僅就判決之刑、沒收或保安處分一部為之，刑
    事訴訟法第348條第3項定有明文。依該條項之立法說明：「
    為尊重當事人設定攻防之範圍，並減輕上訴審審理之負擔，
    容許上訴權人僅針對刑、沒收或保安處分一部提起上訴，其
    未表明上訴之認定犯罪事實部分，則不在第二審之審判範圍
    。如為數罪併罰之案件，亦得僅針對各罪之刑、沒收、保安
    處分或對併罰所定之應執行刑、沒收、保安處分，提起上訴
    ，其效力不及於原審所認定之各犯罪事實，此部分犯罪事實
    不在上訴審審查範圍」等語。準此，上訴權人就下級審判決
    聲明不服提起上訴時，依現行法律規定，得在明示其範圍之
    前提下，擇定僅就該判決之「刑」、「沒收」、「保安處分
    」等部分單獨提起上訴，而與修正前認為上開法律效果與犯
    罪事實處於絕對不可分之過往見解明顯有別。此時上訴審法
    院之審查範圍，將因上訴權人行使其程序上之處分權而受有
    限制，除與前揭單獨上訴部分具有互相牽動之不可分關係、
    為免發生裁判歧異之特殊考量外，原則上其審理範圍僅限於
    下級審法院就「刑」（包含有無刑罰加重、減輕或免除等影
    響法定刑度區間之處斷刑事由、宣告刑與執行刑、應否諭知
    緩刑）、「沒收」、「保安處分」之諭知是否違法不當，而
    不及於其他（最高法院111年度台上字第1542號、111年度台
    上字第872號、第879號、111年度台上字第2489號刑事判決
    同此意旨）。
　㈡本案係由上訴人即被告李安棋（下稱被告）檢附具體理由提
    起上訴，檢察官則未於法定期間內上訴；而依被告所提刑事
    聲明上訴狀，及被告與其辯護人於本院審理時陳述之上訴範
    圍，業已明示僅就原判決所量處之刑提起上訴（詳本院卷第
    144頁），而未對原判決所認定之犯罪事實、罪名及沒收部
    分聲明不服，參諸前揭說明，本院僅須就原判決所宣告之「
    刑」有無違法不當進行審理；至於原判決就科刑以外之其他
    認定或判斷，既與刑之判斷尚屬可分，且不在被告明示上訴
    範圍之列，即非本院所得論究，合先敘明。
二、本案據以審查量刑當否之原判決所認定犯罪事實及罪名：
　㈠原判決犯罪事實：
　⒈李安棋（通訊軟體LINE［下稱LINE］暱稱「潔」）明知甲基安
    非他命為毒品危害防制條例所列管之第二級毒品，依法不得
    販賣，亦經中央衛生主管機關明令公告列為禁藥管理，屬於
    藥事法列管之禁藥，任何人不得非法轉讓，竟分別為下列犯
    行：
　⑴李安棋意圖營利，基於販賣第二級毒品甲基安非他命之犯意
    ，以LINE與張銘郁聯絡達成李安棋以新臺幣（下同）2萬300
    0元之價格販賣半兩（18公克）甲基安非他命予張銘郁之合
    意後，依約於民國110年10月4日11時30分許，在位於臺中市
    ○區○○路0段000號之「優勝美地汽車旅館」501號房內，交付
    半兩甲基安非他命予張銘郁，並當場向張銘郁收取部分價金
    1萬1000元，且同意張銘郁暫行積欠其餘價金1萬2000元，而
    完成交易。
　⑵李安棋於111年1月12日17時許，在其位於臺中市○○區○○路000
    巷00號3樓之26之居所內，基於轉讓禁藥甲基安非他命之犯
    意，以將內置甲基安非他命之玻璃球吸食器直接交付予其女
    友張佩穎、並詢問張佩穎「要不要」之方式，無償轉讓甲基
    安非他命予張佩穎。張佩穎接過該玻璃球吸食器後，點火施
    用其內之甲基安非他命（張佩穎所涉施用毒品案件，另經檢
    察官聲請觀察勒戒）。
  ⒉嗣經警持臺灣臺中地方法院核發之搜索票，於111年1月13日7
    時27分許對李安棋執行搜索，扣得如附表一所示之物（李安
    棋所涉施用毒品案件，另經檢察官聲請觀察勒戒），始偵悉
    上情。
　㈡所犯罪名：　
　⒈被告就犯罪事實欄⒈⑴部分所為，係犯毒品危害防制條例第4條
    第2項販賣第二級毒品罪；就犯罪事實欄⒈⑵部分所為，係犯
    藥事法第83條第1項轉讓禁藥罪。
　⒉被告販賣前持有第二級毒品之低度行為，應為販賣之高度行
    為所吸收，不另論罪；被告持有與轉讓甲基安非他命之行為
    ，同為實質上一罪之階段行為，高度之轉讓行為既已依藥事
    法加以處罰，依法律適用完整性之法理，其低度之持有甲基
    安非他命行為，自不能再行割裂適用毒品危害防制條例加以
    處罰（最高法院82年度台上字第4076號、第6613號判決意旨
    參照），且藥事法對於持有禁藥之行為未設有處罰之規定，
    則本案不生被告持有、轉讓禁藥甲基安非他命之低度、高度
    行為論罪問題，附此敘明。
　⒊被告所犯如犯罪事實欄⒈⑴、⑵所示之2次犯行間，犯意各別，
    行為互殊，應予分論併罰。
　⒋累犯之認定：查被告前因販賣第一級、第二級毒品案件，經
    臺灣高等法院臺中分院以100年度上更一字第66號判決判處
    有期徒刑4年4月〈3次〉、4年3月〈5次〉、2年2月、1年5月〈2次
    〉、1年4月〈8次〉（下稱前案1）；復因施用第一級、第二級
    毒品案件，經臺灣臺中地方法院以99年度訴字第2530號判決
    判處有期徒刑8月、4月（下稱前案2）；前案1、2經臺灣高
    等法院臺中分院以100年度聲字第1588號裁定定應執行有期
    徒刑8年6月確定，入監服刑後於105年10月21日假釋出監，
    其後假釋遭撤銷，經通緝到案而入監執行殘刑後，於109年2
    月23日期滿執行完畢，有刑案資料查註紀錄表、矯正簡表、
    臺灣高等法院被告前案紀錄表附卷可按。起訴書已具體指出
    依卷附刑案資料查註紀錄表、矯正簡表所示，被告構成累犯
    ，並已說明被告之前案與本案均為販毒案件，足認其刑罰適
    應力薄弱且有特別惡性，請法院依累犯規定加重其刑，經檢
    察官於審理程序中引用並重申依累犯規定加重其刑之請求，
    被告、辯護人均當庭表示對此並無意見（見訴卷第205、206
    頁），可認檢察官對被告構成累犯之事實及應加重其刑之事
    項已有所主張且符合應有之證明程度。被告於受徒刑之執行
    完畢後，5年以內故意再犯有期徒刑以上之本案各罪，均為
    累犯。考量被告前案犯罪經執行完畢後，理應產生警惕，而
    能因此自我控管，不再觸犯有期徒刑以上之罪，卻故意再犯
    本案各罪，足見其對於刑罰之反應力薄弱，況前案1與本案
    之販賣第二級毒品罪、轉讓禁藥罪，同屬交付戕害身心健康
    之物予他人之犯行，對國民身心健康均有嚴重危害，罪質相
    同或相近，顯見被告有一再觸犯同類犯罪之特別惡性，並參
    酌司法院釋字第775號解釋意旨，認被告依刑法第47條第1項
    規定，就其本案所犯各罪均加重最低本刑，與憲法罪刑相當
    之原則無違，爰除販賣毒品部分法定本刑為無期徒刑部分依
    法不得加重外，其餘均依法加重其刑。
　⒌本案各罪均有偵審自白減刑規定之適用：
　⑴按行為人轉讓同屬禁藥之甲基安非他命（未達法定應加重其
    刑之一定數量）予成年人（非孕婦），依重法優於輕法之原
    則，擇較重之藥事法第83條第1項轉讓禁藥罪論處，如行為
    人於偵查及歷次審判中均自白，仍有毒品危害防制條例第17
    條第2項規定自白減輕其刑之適用。但就量刑而言，在重法
    之法定最輕本刑較輕法之法定最輕本刑為輕時，如仍得在重
    法之最輕本刑以上、輕法之最輕本刑之下，量定其宣告刑，
    即有重法輕罰之不合理現象。因此，在別無其他減輕其刑事
    由時，量刑不宜低於輕法即毒品危害防制條例第8條第2項所
    規定之最低法定刑，以免科刑偏失，始符衡平（最高法院10
    9年度台上字第4243號判決意旨參照）。
　⑵查被告於偵查及審判中均自白販賣第二級毒品、轉讓禁藥犯
    行，俱如前述，均應依毒品危害防制條例第17條第2項規定
    減輕其刑。前述刑之加重（累犯）及減輕（偵審中自白），
    應先加後減之。
　⒍按被告轉讓同屬禁藥之第二級毒品甲基安非他命（未達法定
    應加重其刑之一定數量）予成年人（非孕婦），依重法優於
    輕法之原則，固應擇較重之藥事法第83條第1項轉讓禁藥罪
    論處；惟如被告符合毒品危害防制條例第17條第1項規定之
    要件，基於本質上相同事物應為相同處理之法理，及法秩序
    一致性要求，自應給予該規定之減免其刑寬典，始符平等原
    則（最高法院111年度台上字第552號判決意旨參照）。被告
    固稱其犯罪事實欄⒈⑵所讓與之禁藥係向張雅淇購得等語，又
    稱該次讓與禁藥犯行前有於111年1月8日4時許向張雅淇購得
    品質不佳之甲基安非他命，惟經臺灣臺中地方檢察署檢察官
    偵查結果，認定該次交易張雅淇係以偽裝甲基安非他命之冰
    糖1包予被告，而詐得現金2萬5,000元得手，因而以111年度
    偵字第14161號起訴張雅淇涉犯詐欺取財罪嫌，此有該起訴
    書附卷可按，可見檢察官並未查獲張雅淇於該次交易有何販
    賣甲基安非他命之犯行，是被告就事實欄⒈⑵之讓與禁藥犯行
    ，亦無供出毒品來源，因而「查獲其他正犯或共犯」之情形
    ，無從依毒品危害防制條例第17條第1項規定減刑。
　⒎本案各罪均不適用刑法第59條規定酌減其刑：
　  按刑法上之酌量減輕，必於犯罪之情狀可憫恕時，始得為之
    ，為刑法第59條所明定，即刑法第59條之酌量減輕其刑，必
    須犯罪另有特殊之原因與環境等等，在客觀上足以引起一般
    同情，認為即予宣告法定最低度刑期猶嫌過重者，始有其適
    用，至情節輕微僅可為法定刑內從輕科刑之標準，不得據為
    酌量減輕之理由（最高法院28年上字第1064號、45年台上字
    第1165號判例意旨參照）。辯護人雖為被告辯稱：被告因與
    張銘郁、張佩穎係朋友，基於情誼一時失慮，始將購入之甲
    基安非他命部分轉賣或轉讓予該2人吸食；被告對被訴全部
    犯罪事實均不爭執，因未識法之嚴峻，一時失慮而觸犯重罪
    ，後悔不已；其雖涉販賣毒品重罪，惟並無獲鉅大利益，足
    證其惡性尚輕；綜觀其犯罪情節尚屬輕微，只因一時失慮，
    致罹重典，相較於長期大量販毒之大毒梟而言，被告對社會
    治安及國民健康之危害較小，縱處最輕本刑，仍不免過苛，
    且無從與上開大毒梟之惡行有所區隔，是其犯罪之情狀在客
    觀上足以引起一般人之同情，情堪憫恕，若處以法定最低度
    刑期，猶嫌過重，請審酌刑法第59條規定減輕其刑等語，然
    此屬本院於法定刑範圍內得以審酌從輕科刑之事項，尚難認
    被告之犯罪另有特殊原因與環境或背景，在客觀上不足以引
    起一般人之同情，而無宣告法定最低度刑期猶嫌過重之情形
    ，自無刑法第59條規定酌減其刑之適用，辯護人上開主張，
    並非可採。
三、上訴理由之論斷：
  ㈠被告上訴意旨略以：
  ⒈被告為警查獲後歷來一致陳述本案其販賣及轉讓之毒品來   
   源為丁欷、游鈺民及張雅淇等人，確屬真實，且參佐卷內   
   相關證據，應足確認上開上游毒販「其人、其犯行」，縱   
   檢察官未起訴，應無礙於被告適用毒品危害防制條例第17   
   條第1項之規定予以減刑。
  ⒉被告對其販賣第二級毒品犯行自始坦承不諱，惟修正後毒   
   品危害防制條例第4條第2項之販賣第二級毒品罪之法定刑   
   為10年以上有期徒刑，然被告所販賣第二級毒品犯行僅1次  
    ，對象1人，交易金額為2萬3,000元，非屬鉅量、鉅額之交 
     易，且販賣對象本即有施用毒品之惡習，被告係於有特定 
     情誼之友伴間互為小額有償轉讓，並非藉此牟取暴利，更 
     非販毒之大、中盤商，被告犯罪情節較為輕微，自應予以 
     較低之非難評價，且被告犯後均坦承犯行，並積極配合查 
     緝毒品來源，態度良好，應認被告之犯罪情狀堪值憫恕， 
     ，在客觀上足以引起一般同情，請依刑法第59條之規定酌 
     減其刑。
  ⒊被告自始坦承轉讓禁藥甲基安非他命犯行，請審酌被告轉   
   讓1人、次數1次，數量甚少，且轉讓對象為被告之同居女   
   友，被告不便拒絕，乃僅以吸食器中少量殘留之毒品供女   
   友解癮，情節尚屬輕微，請從輕量刑等語。  
　㈡本院查：
　⒈被告、辯護人稱被告曾向警提供其110年10月4日匯款紀錄，
    證明被告係於該日向丁欷、游鈺民購入其犯罪事實欄⒈⑴所販
    賣之毒品，經原審及本院函詢關於上手查獲情形，經臺中市
    政府警察局霧峰分局（下稱霧峰分局）函復以：本分局110
    年12月6日查獲周銘輝持有、販賣毒品案，在場人李安棋為
    周銘輝之小弟，當日周銘輝及李安棋均向警方供稱扣案毒品
    係向綽號「玉米」及「玉米」之老婆購買，警方因而得以蒐
    證齊全，並協助警方誘捕游鈺民及丁欷，警方並因而於110
    年12月26日持拘票、搜索票逮捕游鈺民及丁欷，並查獲甲基
    安非他命21包 （毛重644.81公克）及改造手槍3把，游鈺民
    及丁欷2人均坦承販賣毒品甲基安非他命予周銘輝及李安棋
    不諱。本分局查獲游鈺民及丁欷販毒情事，確實係因周銘輝
    及李安棋向本分局之供述所查獲。本分局偵辦丁欷、游鈺民
    販賣甲基安非他命毒品予李安棋之時間點為110年10月15日
    （於臺中金典酒店交易）、同年11月21日及12月6日（以空
    軍一號郵寄甲基安非他命，價金由李安棋以中華郵政000-00
    000000000000帳號轉帳至游鈺民使用之中國信託帳號000-00
    0000000000及000-000000000000號2帳戶內），貴院函查110
    年10月4日之販毒時間點，李安棋未於證人筆錄內敘明，本
    分局未偵辦；惟貴院來函囑明，經比對上述2帳號金流明細
    ，於110年10月4日確實有由李安棋中華郵政帳號轉帳3萬元
    至游鈺民使用之中國信託000-000000000000帳號內，本次匯
    款是否為交易毒品之價金，本分局未敢擅專，僅將相關金流
    紀錄及筆錄檢附貴院審定等情，此有霧峰分局111年6月23日
    中市警霧分偵字第1110026390號函暨所附職務報告、李安棋
    、丁欷、游鈺民警詢筆錄、刑事案件報告書等及霧峰分局11
    1年10月14日中市警霧分偵字第1110043161號函暨所附職務
    報告在卷可稽（見原審卷第223至313頁；本院卷第87至90頁
    ）。而游鈺民於警詢供稱：（問：警方檢視李安棋手機，並
    詢問李安棋後供稱於110年11月21日14時56分，以5萬5000元
    向你購買安非他命1兩(35公克)，你是否承認〈警方提示李安
    棋手機對話紀錄與銀行金流明細紀錄〉？）我承認，我當時
    買的價格很貴，所以有漲價。（間：交易方式據警方調查是
    丁欷前往空軍一號中壢168站〈桃園市○○區○○路○段000號〉託
    運毒品至中壢中南站〈臺中市○○區○○○道○段000號〉，李安棋
    前往領貨後，再以郵局帳號000-0000000000000000帳戶轉帳
    5萬5000元至丁欷提供給李安棋之000-0000000000000000〈游
    子靖申辦〉帳戶內，交易內容是否正確？）正確。（問：據
    李安棋供稱，於110年12月6日6時8分，以5萬5000元向你與
    丁欷購買安非他命1兩，你是否承認〈警方提示李安棋手機對
    話紀錄與銀行金流明細紀錄〉？）我承認。（問：交易方式
    據警方調查是丁欷前往空軍一號中壢168站〈桃園市○○區○○路
    ○段000號〉託運毒品至中壢中南站〈臺中市○○區○○○道○段000
    號〉，李安棋前往領貨後，於12月6日6時8分、10分以郵局帳
    號000-000000000000000帳戶轉帳3萬元、2萬5000元至你提
    供之000-000000000000000〈游鈺民申辦〉帳戶、000-0000000
    000000000〈游子靖〉帳戶內，交易內容是否正確？）正確等
    語（見原審卷第257至258頁）；又丁欷於警詢亦坦承此情（
    見原審卷第276至277頁），足認被告以郵局帳號000-000000
    000000000帳戶轉帳至游鈺民所提供之000-000000000000000
    〈筆錄誤載為000-000000000000000〉〈游鈺民申辦〉帳戶及000
    -0000000000000000〈游子靖〉帳戶之款項，確係用以支付其
    向游鈺民、丁欷購買之毒品甲基安非他命。又游子靖之000-
    0000000000000000號帳戶內，確由被告之郵局帳號000-0000
    00000000000帳戶於110年10月4日上午5時時15分匯入3萬元
    ，110年10月21日匯入2萬5千元，110年10月22日匯入3萬元
    ，110年10月25日匯入2萬7千元，110年10月27日匯入9千元
    ，110年11月22日匯入2萬5千元，110年12月6日匯入2萬5千
    元，此有游子靖帳號000-0000000000000000帳戶存款交易明
    細1份在卷可稽（見原審卷第299至301頁），又被告之郵局
    帳號000-000000000000000帳戶確於110年12月6日轉帳3萬元
    至游鈺民所提供之000-000000000000000號帳戶，此有中國
    信託銀行自動櫃員機交易明細（見原審卷第304頁）；又被
    告之女友張佩穎之郵局帳號000-00000000000000號帳戶確於
    110年9月29日轉帳3萬元至游鈺民所提供之000-00000000000
    0000號帳戶，此有郵政存簿儲金簿影本1份在卷可稽（見本
    院卷第173至175頁），再被告於警詢亦指稱警方提示其手機
    之匯款至上開000-000000000000000號帳戶及000-000000000
    0000000號帳戶均係綽號「玉米」等人所提供之販毒匯款帳
    戶，核與上開游鈺民、丁欷於警詢供述情節相符，且被告於
    本院審理時亦再次指稱上開匯款均係用以支付向游鈺民、丁
    欷購買毒品甲基安非他命之款項（見本院卷第152至155頁）
    ，是以游鈺民、丁欷上開於110年10月4日販賣甲基安非他命
    與被告犯行並非僅有被告之單一指述，尚有被告匯款至游鈺
    民、丁欷所坦認購毒者匯款之帳戶交易明細等資料可資佐證
    ，依上開證據應足認被告於110年9月29日、同年10月4日確
    有向游鈺民、丁欷購買毒品甲基安非他命，是以被告於110
    年10月4日11時30分許所販賣予張銘郁之半兩甲基安非他命
    應可認係購自游鈺民、丁欷，雖游鈺民、丁欷於110年10月4
    日販賣甲基安非他命與被告之犯行未經檢察官提起公訴（見
    臺灣臺中地方檢察署檢察官110年度偵字第41505號、第4150
    6號起訴書），惟此應係檢警未全面清查並釐清被告向游鈺
    民、丁欷購毒之匯款帳戶及游鈺民、丁欷提供予購毒者之匯
    款帳戶所致，此部分雖因游鈺民與丁欷均通緝中，故本院無
    法傳訊其等到庭釐清此部分購毒案情，惟本院認被告就本案
    販賣甲基安非他命予張 銘郁犯行業已供出毒品來源，因而
    查獲其毒品上手，且有直接關聯，而應有毒品危害防制條例
    第17條第1項減刑之適用，始符合該條之立法目的。是以被
    告此部分上訴所陳自堪採信。
　⒉被告固稱其犯罪事實欄⒈⑵所讓與之禁藥甲基安非他命係向張
    雅淇所購得，惟檢察官並未查獲張雅淇於該次交易有何販賣
    甲基安非他命之犯行，是被告就上開轉讓禁藥犯行自無從依
    毒品危害防制條例第17條第1項之規定減輕其刑，是以被告
    此部分上訴所陳並無足採。
　⒊按刑法第59條規定之酌量減輕其刑，必須犯罪另有特殊之原
    因與環境，在客觀上足以引起一般同情，認為即使予以宣告
    法定最低度刑，猶嫌過重者，始有其適用。此所謂法定最低
    度刑，固包括法定最低本刑；惟遇有其他法定減輕之事由者
    ，則應係指適用其他法定減輕事由減輕其刑後之最低度刑而
    言。倘被告別有法定減輕事由者，應先適用法定減輕事由減
    輕其刑後，猶認其犯罪之情狀顯可憫恕，即使科以該減輕後
    之最低度刑仍嫌過重者，始得適用刑法第59條規定酌量減輕
    其刑（最高法院100年度台上字第744號判決意旨參照）。本
    案被告上開販賣第二級毒品犯行，依上揭說明先加重再遞減
    輕其刑後，所得量處之最低刑度，與本案犯罪情節相較，難
    認有何情輕法重之情事，自無再依刑法第59條規定減輕其刑
    之餘地，是以被告此部分上訴所陳亦無足採。
　⒋次按量刑係法院就繫屬個案犯罪之整體評價，為事實審法院
    得依職權自由裁量之事項，故量刑判斷當否之準據，應就判
    決之整體觀察為綜合考量，不可摭拾其中片段，遽予評斷，
    苟已以行為人之責任為基礎，並斟酌刑法第57條各款所列情
    狀，在法定刑度內，酌量科刑，無偏執一端，致明顯失出失
    入情形，即不得任意指摘為違法（最高法院108年度台上字
    第2294號判決意旨參照）。原審以被告上開轉讓禁藥犯罪事
    證明確，適用相關規定，以行為人之責任為基礎，審酌依刑
    法第57條各款所列一切情狀，量處有期徒刑5月，已詳細敘
    述理由，顯已斟酌被告犯後坦承犯行之態度、智識程度、就
    業情形、家庭生活與經濟狀況等刑法第57條各款事由，係以
    行為人責任為基礎，兼顧對被告有利與不利之科刑資料，既
    未逾越法定範圍，亦無違背公平正義之精神，客觀上不生量
    刑過重之裁量權濫用，核與罪刑相當原則無悖，原判決量刑
    自無不當或違法。縱仍與被告主觀上之期待有所落差，仍難
    指原審就此部分量刑有何違誤。是以被告上訴意旨認原審就
    轉讓禁藥犯行部分量刑過重云云，係對原判決量刑職權之適
    法行使，任意指摘，亦無足採。
　⒌綜上所述，被告就販賣第二級毒品犯行部分有毒品危害防制
    條例第17條第1項適用之上訴為有理由，是以原審判決就此
    部分即屬無可維持，自應由本院將原判決此部分予以撤銷改
    判；至於被告就轉讓禁藥部分上訴意旨所陳並無足採，且被
    告及其辯護人在本院並未提出其他有利之證據或辯解，是以
    被告上訴為無理由，則應駁回其此部分上訴。
四、撤銷原判決就販賣第二級毒品罪關於刑部分自為判決之科刑
    及審酌之理由：　　
　　爰以行為人之責任為基礎，審酌被告無視毒品對社會秩序及
    國民健康危害至深且鉅，嚴重影響社會治安，竟圖牟利而販
    賣甲基安非他命，助長毒品流通與氾濫，應嚴加非難，一般
    民眾均知施用毒品者容易上癮而戒除不易，仍無視國家杜絕
    毒品犯罪之禁令，從事販賣第二級毒品甲基安非他命犯行，
    肇生他人施用毒品之來源，戕害國民身心健康，且有滋生其
    他犯罪之可能，所為亦應予非難；然念及其犯後尚能坦承犯
    行之態度，供出毒品上手游鈺民、丁欷及協助警方破獲，兼
    衡本案販賣毒品之價額、數量，暨其犯罪之動機、目的、手
    段及其自述智識程度、就業情形及家庭生活與經濟狀況（見
    原審卷第205頁）等一切情狀，量處如主文第二項所示之刑
    。
據上論結，應依刑事訴訟法第368條、第369條第1項前段、第364
條、第299條第1項前段，判決如主文。
本案經檢察官洪佳業提起公訴，檢察官郭棋湧到庭執行職務。
中　　華　　民　　國　　111 　年　　12　　月　　13　　日
              刑事第二庭　  審判長法　官　何志通
                                  法　官　葉明松
                                  法　官　石馨文
以上正本證明與原本無異。
如不服本判決應於收受送達後二十日內向本院提出上訴書狀，其
未敘述上訴理由者，並得於提起上訴後二十日內向本院補提理由
書（均須按他造當事人之人數附繕本）「切勿逕送上級法院」。
因疫情而遲誤不變期間，得向法院聲請回復原狀。

                                  書記官  陳儷文 
　　　　　　　　　　　　　　　　　
中　　華　　民　　國　　111 　年　　12　　月　　13　　日
附錄本案論罪科刑法條全文：
毒品危害防制條例第4條
製造、運輸、販賣第一級毒品者，處死刑或無期徒刑；處無期徒
刑者，得併科新臺幣三千萬元以下罰金。
製造、運輸、販賣第二級毒品者，處無期徒刑或十年以上有期徒
刑，得併科新臺幣一千五百萬元以下罰金。
製造、運輸、販賣第三級毒品者，處七年以上有期徒刑，得併科
新臺幣一千萬元以下罰金。製造、運輸、販賣第四級毒品者，處
五年以上十二年以下有期徒刑，得併科新臺幣五百萬元以下罰金
。
製造、運輸、販賣專供製造或施用毒品之器具者，處一年以上七
年以下有期徒刑，得併科新臺幣一百五十萬元以下罰金。
前五項之未遂犯罰之。
藥事法第83條
明知為偽藥或禁藥，而販賣、供應、調劑、運送、寄藏、牙保、
轉讓或意圖販賣而陳列者，處七年以下有期徒刑，得併科新臺幣
五千萬元以下罰金。
犯前項之罪，因而致人於死者，處七年以上有期徒刑，得併科新
臺幣一億元以下罰金；致重傷者，處三年以上十二年以下有期徒
刑，得併科新臺幣七千五百萬元以下罰金。
因過失犯第一項之罪者，處二年以下有期徒刑、拘役或科新臺幣
五百萬元以下罰金。
第一項之未遂犯罰之。
附表一：
編號 物品名稱及數量 1 電子磅秤1臺 2 禁藥甲基安非他命3包（含包裝袋3只，總驗餘淨重16.8392公克） 3 玻璃球1個 4 吸食器1組 
附表二：
編號 物品名稱及數量 1 第二級毒品甲基安非他命殘渣袋1個 2 勺子1支 3 吸管1支 4 夾鏈袋1包 5 刮勺1支 6 紅色盒子1個 7 鑷子1支 8 紅色零錢包1 個 9 iPhone XS行動電話1支（含無門號SIM卡1張） 10 iPhone 12 Pro行動電話1支（含門號0000000000號SIM卡1張）